# 国有企业在其控制的关联民营企业开支费用问题

提问人：bigking1 时间：2013-01-17 17:38:12
1 ，对于国有企业而言，触犯了什么规定？可否给几个具体规定。 2 ，对于民营企业而言他在公司开支与自身业务无关的费用。是否应受到禁止？是否有不可负担关联企业或者非自身发生的费用的规定？是不是只要税法上不准抵扣即可，并不触犯什么规定。 财务通则中提到企来不可负担应由个人承担的一些费用。但未提及不可负担应由别的企业负担的费用。另本人认为会计准则会计主体假设即基本准则第 5 条，并非是规定不可以负担其他企业的费用。因为负担费用是财务问题，而会计准则是会计问题。负担的费用确实是企业自身付出的钱了，属于自身的交易和事项的，进行记账了就行了。 如果无禁止性规定，对于此笔支出应记入管理费用还是营业外支出？

回答人：chenyiwei
“国有企业控制的民营企业”具体是什么情况？此处的控制是否属于会计准则意义上的母子公司之间的“控制”？这个民营企业是否实质上是股权代持的，实质上也是国有企业？ 如果确实是民营企业（不是国有及国有控股企业），也不是上市公司等涉及社会公众利益的实体，则从财务管理角度而言，对其承担其他企业的支出没有禁止性规定（只要不存在以此方式抽逃出资而损害债权人利益的情况）。对于所承担的支出，因为与本企业生产经营无关，不得税前扣除。会计处理上对于代承担的支出，按照其与该国有企业的关系，可能是借记资本公积（假设存在股权关系），也可能是借记营业外支出（假设不存在股权关系）。